臺灣桃園地方法院刑事判決　　　　　 100年度審易字第2378號
公　訴　人　臺灣桃園地方法院檢察署檢察官
被　　　告　楊盛全
上列被告因違反毒品危害防制條例案件，經檢察官提起公訴（10
0 年度毒偵字第3051號），被告於本院準備程序進行中，就被訴
事實為有罪之陳述，經告知簡式審判程序意旨，且聽取當事人之
意見後，本院裁定改依簡式審判程序審理，並判決如下：
    主  文
楊盛全施用第二級毒品，累犯，處有期徒刑壹年，扣案之第二級
毒品甲基安非他命壹包（驗餘淨重點陸貳壹公克）沒收銷燬之
，吸食器壹組沒收。
    事實及理由
一、楊盛全前於民國87年間，因施用毒品案件，經法院裁定送觀
    察、勒戒後，因認有繼續施用毒品之傾向，再由臺灣彰化地
    方法院以87年度毒聲字第1979號裁定令入戒治處所施以強制
    戒治，嗣經同法院以88年度毒聲字第1629號裁定停止戒治併
    付保護管束，迄88年11月15日保護管束期滿未經撤銷，視為
    強制戒治期滿執行完畢，該次施用毒品犯行，並經臺灣彰化
    地方法院檢察署檢察官以88年度戒毒偵字第160 號為不起訴
    處分確定。復於前揭強制戒治執行完畢後釋放後5 年內之90
    年間，因施用毒品案件，經本院以90年度毒聲字第1766號裁
    定令入戒治處所施以強制戒治，嗣再經本院以91年度毒聲字
    第260 號裁定停止戒治併付保護管束，迄91年6 月22日保護
    管束期滿未經撤銷，視為強制戒治期滿執行完畢，該次施用
    毒品犯行，並經本院判決判處有期徒刑7 月確定，於92年 3
    月5 日執行完畢（於本案不構成累犯）。另於96年間，因施
    用第二級毒品案件，經本院以96年度審易字第340 號判決判
    處有期徒刑10月確定；復於97年間，因施用第二級毒品案件
    經本院以97年度審易字第1558號判決判處有期徒刑11月確定
    。前開二罪刑入監接續執行後，在98年11月13日縮短刑期假
    釋出監併付保護管束，迄98年12月26日保護管束期滿，未經
    撤銷假釋，其未執行之刑，以已執行論（於本案構成累犯）
    。詎仍基於施用第二級毒品之犯意，於100 年6 月8 日晚間
    8 時許，在其位於桃園縣桃園市○○路83巷17號住所內，以
    吸食器燒烤之方式，施用第二級毒品甲基安非他命1 次。嗣
    於100 年6 月9 日晚間10時30分許，在桃園縣桃園市○○路
    159 號前為警查獲，並扣得供其施用剩餘之第二級毒品甲基
    安非他命1 包（驗餘淨重3.621 公克）及其所有供本案施用
    毒品所用之吸食器1 組。
二、證據名稱：
    (一)被告於警詢、檢察官偵訊及本院審理時之自白。
    (二)桃園縣政府警察局桃園分局被採尿人尿液暨毒品真實姓名
      與編號對照表、正修科技大學超微量研究科技中心尿液檢
      驗報告、正修科技大學超微量研究科技中心檢驗報告各 1
      紙。
    (三)扣案之第二級毒品甲基安非他命1 包（驗餘淨重3.621 公
      克）、吸食器1 組。
三、核被告楊盛全所為，係犯毒品危害防制條例第10條第2 項之
    施用第二級毒品罪。其施用第二級毒品前、後非法持有毒品
    之低度行為，應為施用毒品之高度行為所吸收，不另論罪。
    又被告有上揭事實及理由欄所載之犯罪科刑及執行情形，有
    臺灣高等法院被告前案紀錄表1 份可按，其受徒刑執行完畢
    ，5 年以內故意再犯本案有期徒刑以上之罪，為累犯，應依
    刑法第47條第1 項之規定加重其刑。爰審酌被告前因施用毒
    品經強制戒治，且經法院判處罪刑並執行完畢後，仍無法斷
    絕施用毒品惡習，顯見其意志力薄弱，其施用毒品足以導致
    精神障礙、性格異常，甚至造成生命危險，戕害一己之身體
    健康，且被告雖除上開所述之論罪科刑紀錄外，尚有於 100
    年間，因施用第二級毒品案件，經本院判處有期徒刑1 年確
    定，有臺灣高等法院被告前案紀錄表可參，足認其一再心存
    僥倖，惟兼衡其於犯後均能坦承犯行等一切情狀，量處如主
    文所示之刑。扣案之結晶1 包，經送驗後確呈第二級毒品甲
    基安非他命陽性反應（驗餘淨重3.621 公克），有正修科技
    大學超微量研究科技中心檢驗報告1 紙在卷可稽，應依毒品
    危害防制條例第18條第1 項前段規定，沒收銷燬之，而包裹
    毒品之包裝袋1 只與前開第二級毒品甲基安非他命無從完全
    析離，應併沒收銷燬之；另扣案之吸食器1 組則為被告所有
    供本案施用毒品所用之物，業據被告於警詢及檢察官偵訊時
    坦承不諱，爰再依刑法第38條第1 項第2 款之規定，宣告沒
    收。
四、依刑事訴訟法第273 條之1 第1 項、第299 條第1 項前段、
    第310 條之2 、第454 條第1 項，毒品危害防制條例第10條
    第2 項、第18條第1 項前段，刑法第11條、第47條第1 項、
    第38條第1 項第2 款，判決如主文。
五、如不服本判決，得自收受送達之翌日起10日內向本院提出上
    訴狀（應附繕本），其未敘述上訴理由者，應於上訴期間屆
    滿後20日內補提理由書狀於本院，上訴於臺灣高等法院。
本案經檢察官林郁芬到庭執行職務。
中    華    民    國   100    年    11    月    23    日
                              刑事庭  法  官  蘇昌澤
以上正本證明與原本無異。
如不服本判決應於收受判決後10日內向本院提出上訴書狀，並應
敘述具體理由。其未敘述上訴理由者，應於上訴期間屆滿後20日
內向本院補提理由書( 均須按他造當事人之人數附繕本) 「切勿
逕送上級法院」。
                                      書記官  李佳穎
中    華    民    國   100    年    11    月    24    日
附錄本案論罪科刑依據之法條：
毒品危害防制條例第10條
施用第一級毒品者，處6 月以上5 年以下有期徒刑。
施用第二級毒品者，處3 年以下有期徒刑。